臺灣臺北地方法院刑事判決　　　　　　　95年度訴字第1142號
公　訴　人　臺灣臺北地方法院檢察署檢察官
被　　　告　甲○○
　　　　　　　　　　（另案於臺灣臺北監獄臺北分監執行中）
指定辯護人　本院公設辯護人　唐禎琪
上列被告因違反槍砲彈藥刀械管制條例案件，經檢察官提起公訴
（九十五年度偵字第九五０一號），本院判決如下：
    主  文
甲○○未經許可，持有其他可發射子彈具有殺傷力之改造手槍，
累犯，處有期徒刑年貳月，併科罰金新臺幣伍萬元，罰金如易
服勞役，以新臺幣壹仟元折算壹日，扣案仿ＢＥＲＥＴＴＡ廠九
二ＦＳ型半自動手槍製造之槍枝改造之改造手槍壹支（槍枝管制
編號：0000000000號，含彈匣壹個）、土造子彈顆
，均沒收。
    事  實
一、甲○○明知未經許可不得持有可發射子彈具有殺傷力之改造
    手槍及子彈，竟於民國九十五年一月三日後開為警查獲前某
    日、時，自不詳管道取得仿ＢＥＲＥＴＴＡ廠九二ＦＳ型半
    自動手槍所製造之槍枝換裝土造金屬槍管而成之具殺傷力之
    改造手槍一支（槍枝管制編號0000000000號，含
    彈匣一個）、具殺傷力之土造子彈四顆，未經許可而持有之
    ，嗣於九十五年一月三日十一時二十分許，甲○○駕駛車號
    九九七０—ＫＧ號自小客車，搭載女友乙○○（另經檢察官
    為不起訴處分）至臺北市○○區○○街一二一號前，甲○○
    下車訪友暫時離去，僅乙○○獨坐於該自小客車內時，為警
    盤查乙○○，並在該自小客車之右後座腳踏墊下查獲上開改
    造手槍及子彈，進而查悉上情。
二、案經臺北市政府警察局大安分局報告臺灣臺北地方法院檢察
    署檢察官偵查起訴。
    理  由
一、上開犯罪事實，業據被告於本院坦承不諱（本院審判筆錄第
    二頁），且有改造手槍一支（含彈匣一個）、子彈四顆扣案
    可證（九十五年度偵字第二三０九號偵卷第四一、七二頁扣
    押物品目錄表）。扣案槍、彈經內政部警政署刑事警察局鑑
    定結果，送鑑手槍一支（槍枝管制編號000000000
    0），認係仿ＢＥＲＥＴＴＡ廠九二ＦＳ型半自動手槍所製
    造之槍枝，換裝土造金屬槍管而成之改造手槍，機械性能良
    好，可擊發適用之子彈，認具殺傷力。送鑑子彈四顆，認均
    係土造子彈，均內具直徑約八‧九mm土造金屬彈頭，經採樣
    一顆試射，可擊發，認具殺傷力等情，此有內政部警政署刑
    事警察局九十五年一月十七日刑鑑字第０九五０００三０九
    二號槍彈鑑定書附卷可稽（同偵卷第六九至七一頁）。綜上
    ，足認被告自白犯罪情節與事實相符，事證明確，犯行可以
    認定。
二、論罪科刑部分：
  (一)按行為後法律有變更者，適用行為時之法律，但行為後之法
    律有利於行為人者，適用最有利於行為人之法律，刑法第二
    條第一項定有明文，被告行為後，下列關於本件被告論罪科
    刑所應適用之刑法條文，業於九十四年二月二日修正公布，
    且依刑法施行法第十條之一規定，於九十五年七月一日生效
    施行。茲分述如下：
  1.查修正後刑法第三十三條第五款規定罰金刑為新臺幣一千元
    以上，以百元計算之，而修正前則規定罰金為一元以上，且
    以銀元為計算單位，經依罰金罰鍰提高標準條例第一條前段
    ，以及現行法規所定貨幣單位折算新臺幣條例第二條規定折
    算後，罰金刑則為新臺幣三十元以上，經比較新、舊法之結
    果，修正後之法律並未較有利於行為人。
  2.刑法第五十五條（牽連犯部分業經刪除）關於想像競合犯之
    規定，新法增列但書「不得科以較輕罪名所定最輕本刑以下
    之刑」，係科刑之限制，為法理之明文化，修正後之規定並
    無不利被告之情形。
  3.經上開所示個別比較新舊法及依最高法院二十四年上字第四
    六三四號判例就罪刑有關之一切情形綜其全部之結果而為比
    較後，仍以適用修正前刑法上開規定，較有利於被告，是依
    前開說明，自應適用該等修正前刑法之規定處斷。
  (二)核被告所為，係犯槍砲彈藥刀械管制條例第八條第四項之未
    經許可持有其他可發射子彈具有殺傷力之改造手槍罪、同條
    例第十二條第四項未經許可持有子彈罪。被告以一行為持有
    槍、彈，係以一行為觸犯數罪名，為想像競合犯，依修正前
    刑法第五十五條前段規定，從較重之槍砲彈藥刀械管制條例
    第八條第四項之罪處斷。爰審酌被告犯罪後坦承犯行，態度
    尚屬良好，及被告犯罪之動機、目的、手段、持有槍彈數量
    、所生危害、被告之品行及智識程度暨其他一切情狀，量處
    如主文所示之刑。
  (三)又被告行為時之刑法第四十二條第二項前段規定：「易服勞
    役以一元以上三元以下折算一日」，被告行為時之易服勞役
    折算標準，業據修正前罰金罰鍰提高標準條例第二條前段規
    定（現已刪除），就其原定數額提高為一百倍折算一日，即
    以銀元一百元以上三百元以下折算一日，即新臺幣三百元以
    上九百元以下折算一日。惟九十五年七月一日修正公布施行
    之刑法第四十二條第三項前段規定：「易服勞役以新臺幣一
    千元、二千元或三千元折算一日」，比較修正前後之易服勞
    役折算標準，以修正後之規定，較有利於被告，爰依現行刑
    法第四十二條第三項前段規定，諭知罰金刑易服勞役之折算
    標準。
  (四)次按沒收為從刑，且與主刑有其從屬關係，不生比較輕重問
    題，亦不得將沒收部分予以割裂適用（最高法院八十七年度
    臺上字第三三三二號判決參照）。扣案之仿ＢＥＲＥＴＴＡ
    廠九二ＦＳ型半自動手槍製造之槍枝換裝土造金屬槍管而成
    之改造手槍一枝，及未擊發之土造子彈三顆，均為違禁物，
    皆應依修正前刑法第三十八條第一項第一款之規定宣告沒收
    。經內政部警政署刑事警察局鑑定試射擊發之土造子彈一顆
    ，已失其違禁物之性質，爰不宣告沒收，併此敘明。
據上論斷，應依刑事訴訟法第二百九十九條第一項前段，槍砲彈
藥刀械管制條例第八條第四項、第十二條第四項，刑法第十一條
前段、第二條第一項、第四十二條第三項前段、修正前刑法第五
十五條、第三十八條第一項第一款，刑法施行法第一條之一，判
決如主文。
本案經檢察官江貞諭到庭執行職務
中　　華　　民　　國　九十六　年　　一　　月　三十一　日
　　　　　　　　　刑事第五庭  審判長法　官　黃程暉
                                    法  官  賴秀蘭
                                    法  官  高偉文
以上正本證明與原本無異。
如不服本判決，應於判決送達後十日內，向本院提出上訴狀。
　　　　　　　　　　　　　    　　　書記官　張華瓊
中　　華　　民　　國　九十六　年　　一　　月　三十一　日
附錄本案論罪科刑法條全文
槍砲彈藥刀械管制條例第八條
未經許可，製造、販賣或運輸鋼筆槍、瓦斯槍、麻醉槍、獵槍、
空氣槍或第四條第一項第一款所定其他可發射金屬或子彈具有殺
傷力之各式槍砲者，處無期徒刑或五年以上有期徒刑，併科新臺
幣一千萬元以下罰金。
未經許可，轉讓、出租或出借前項所列槍枝者，處五年以上有期
徒刑，併科新臺幣一千萬元以下罰金。
意圖供自己或他人犯罪之用，而犯前二項之罪者，處無期徒刑或
七年以上有期徒刑，併科新臺幣一千萬元以下罰金。
未經許可，持有、寄藏或意圖販賣而陳列第一項所列槍枝者，處
三年以上十年以下有期徒刑，併科新臺幣七百萬元以下罰金。
第一項至第三項之未遂犯罰之。
槍砲彈藥刀械管制條例第十二條
未經許可，製造、販賣或運輸子彈者，處一年以上七年以下有期
徒刑，併科新臺幣五百萬元以下罰金。
未經許可，轉讓、出租或出借子彈者，處六月以上五年以下有期
徒刑，併科新臺幣三百萬元以下罰金。
意圖供自己或他人犯罪之用，而犯前二項之罪者，處三年以上十
年以下有期徒刑，併科新臺幣七百萬元以下罰金。
未經許可，持有、寄藏或意圖販賣而陳列子彈者，處五年以下有
期徒刑，併科新臺幣三百萬元以下罰金。
第一項至第三項之未遂犯罰之。
